臺灣基隆地方法院民事裁定　　　　　　 100年度小上字第18號
上　訴　人　倪明正
即　被　告
被上訴人　　黃文正
即　原　告
上列當事人間請求返還代墊款事件，上訴人對於民國100年7 月7
日本院基隆簡易庭100年度基小字第910號第一審判決提起上訴，
本院第二審合議庭裁定如下：
    主  文
上訴駁回。
第二審訴訟費用新台幣壹仟伍佰元由上訴人負擔。
    理  由
一、按對於小額程序之第一審裁判上訴，非以其違背法令為理由
    ，不得為之；上訴狀內應記載上訴理由，表明原判決所違背
    之法令及其具體內容，或依訴訟資料可認為原判決有違背法
    令之具體事實，民事訴訟法第436條之24第2 項、第436條之
    25分別定有明文。又所謂判決違背法令，上訴人如以原判決
    有不適用法規或適用不當為上訴理由時，其上訴狀或理由書
    應有具體之指摘，並揭示該法規之條項或其內容，若係成文
    法以外之法則，應揭示該法則之旨趣，倘為司法院解釋或本
    院之判例，則應揭示該判解之字號或其內容；如依民事訴訟
    法第469 條所列各款事由提起第三審上訴者，其上訴狀或理
    由書應揭示合於該條款之事實。倘上訴狀或理由書如未依上
    述方法表明，或其所表明者與上開法條規定不合時，即難認
    為已合法表明上訴理由，並對第一審判決之違背法令有具體
    之指摘，其上訴自非合法，最高法院67年台上字第2876號、
    70年台上字第2027號、71年台上字第314 號均著有判例可稽
    。當事人對於小額程序第一審判決提起上訴時，如未依上述
    方法表明，或其所表明者與上開法條規定不相合時，即難認
    為已合法表明上訴理由，其上訴自非合法，第二審法院應依
    民事訴訟法第436條之32第2項準用第444條第1項前段之規定
    ，以裁定駁回之。
二、本件上訴意旨略以：被上訴人為上訴人代購彩券之後，該彩
    券自始至終均在被上訴人手中，上訴人從未見到，亦無從得
    知該彩券之正確性；依投注規則，需兩次投注均買同一隊方
    能贏得彩金；況投注當日並非只有上訴人委託下注，也有其
    他客戶，故若同一時間有數通電話同時下注，自有搞混之可
    能。又若上訴人確實投注賭輸，則為何被上訴人於投注當日
    比賽結束時並未來電催討，反於隔日上訴人欲再次下注時始
    告知，不合常理。再者，嗣後被上訴人即未再向上訴人為任
    何催討動作，顯然是被上訴人自知無理所為心虛表現云云。
    為此聲明請求廢棄原判決，並駁回被上訴人在第一審之訴等
    語。
三、經查，本件上訴人前揭上訴理由，揆其內容均僅就原審證據
    取捨、認定事實之職權行使所論斷事項，任指原判決不當，
    請求廢棄原判決，而未依前揭意旨具體說明有如何不適用法
    規或適用不當之處，並揭示該法規之條項或其內容之事實，
    難認對該判決之如何違背法令已有具體指摘，揆諸前開說明
    ，自不得謂已合法表明上訴理由，從而本件上訴難認為合法
    ，應予駁回。
四、按小額事件第一審法院為訴訟費用之裁判時，應確定其費用
    額，此項規定並為小額事件之上訴程序所準用，民事訴訟法
    第436條之19第1項、第436條之32第1項分別定有明文，爰確
    定本件訴訟費用額如主文第2項所示。
五、依民事訴訟法第436條之32第2項、第444條第1項前段、第95
    條、第78條，裁定如主文。
中    華    民    國   100    年    9     月    7     日
                  民事庭審判長法  官  蔡聰明
                              法  官  陳湘琳
                              法  官  徐世禎
以上正本係照原本作成。
本件裁定不得抗告。
中    華    民    國   100    年    9     月    7     日
                              書記官  陸清敏